【裁判字號】    97,交訴,18
【裁判日期】    970603
【裁判案由】    公共危險
【裁判全文】
臺灣屏東地方法院刑事判決              97年度交訴字第18號
公  訴  人  臺灣屏東地方法院檢察署檢察官
被      告  甲○○
                    （現於臺灣屏東監獄竹田分監執行中）
上列被告因公共危險案件，經檢察官提起公訴（97年度偵字第
635 號），被告於準備程序中就被訴事實為有罪之陳述，經本院
合議庭裁定改以簡式審判程序審理，判決如下：
    主  文
甲○○駕駛動力交通工具肇事，致人受傷而逃逸，累犯，處有期
徒刑捌月。
    事  實
一、甲○○前於民國(1)88年間因妨害兵役治罪條例案件，經本院
    以88年度屏簡字第421 號判決判處有期徒刑3 月確定；(2)又
    於91年間因違反著作權法案件，經本院以91年度訴字第425
    號判決判處有期徒刑6 月確定；(3)再於同年間因違反毒品危
    害防制條例案件，經本院以91年度訴字第946 號判決施用第
    一級毒品罪處有期徒刑10月、持有第二級毒品罪處拘役50日
    ，經撤回上訴確定；(4)復於92年間因妨害兵役治罪條例案件
    ，經本院以92年度屏簡字第202 號判決判處有期徒刑4 月確
    定；上開(2)(4)案件，經本院以93年度聲字第67號裁定定應執
    行有期徒刑9 月確定，並接續執行(1)(3)案，於94年6 月1 日
    因縮短刑期假釋出監，嗣於94年9 月3 日縮刑期滿假釋未經
    撤銷，以執行完畢論。
二、詎甲○○仍不知悔改，於96年4 月25日22時10分許，騎乘其
    岳母徐惠美所有車號GM8-648 號重型機車，沿屏東縣屏東市
    ○○路由北往南方向行駛，行經瑞光路與華正路交岔路口前
    處時，原應注意車前狀況，隨時採取必要之安全措施，以避
    免危險之發生，而依當時天候晴、夜間有照明、視距良好、
    直路、柏油路面乾燥、無障礙或其他缺陷，而依其智識、能
    力又無不能注意之情事，竟疏未注意車前狀況，致其所駕駛
    上開重型機車車頭，在上開交岔路口內，撞及由乙○○所駕
    駛，沿瑞光路由南往北方向，左轉華正路行駛之車號OZK-73
    3 號重型機車右側車身，甲○○及乙○○二人均人車倒地，
    乙○○因而受有右側顴骨骨折及兩側下頜骨骨折等傷害（未
    達無自救力程度，甲○○涉犯過失傷害部分，經撤回告訴，
    另為不起訴處分）。詎甲○○明知已駕車肇事，亦明知動力
    交通工具駕駛人如肇事致人受傷或死亡，應即採取救護或其
    他必要措施，並向警察機關報告，不得逃逸，竟另萌生駕車
    肇事逃逸之犯意，未下車查看受傷狀況並採取救護或其他必
    要措施，即逕行駕車逃逸。嗣經在場目擊民眾記下甲○○所
    騎乘上開重型機車車號後，報警循線查獲。
    理  由
一、本案被告甲○○所犯均為死刑、無刑徒刑或最輕本刑為3 年
    以上有期徒刑以外之罪，其等於準備程序中就被訴事實為有
    罪之陳述，經法官告知簡式審判程序之旨，並聽取公訴人之
    意見後，依刑事訴訟法第273 條之1 第1 項規定，裁定由受
    命法官獨任進行簡式審判程序，合先敘明。
二、訊據被告甲○○對於上揭事實坦承不諱，並有證人即被害人
    乙○○於警詢、偵訊中之證述、證人徐惠美於警詢中之證述
    詳實，復有道路交通事故調查報告表(一)(二)、道路交通事故現
    場圖、屏東縣警察局指揮中心受理110 報案紀錄單、道路交
    通事故肇事逃逸追查表、診斷證明書及舉發違反道路交通事
    件通知單各1 紙、交通事故現場訪查表2 紙、肇事地點及兩
    機車照片共17幀，足認被告上開自白與事實相符，本件被告
    所犯肇事逃逸犯行堪以認定。
三、核被告甲○○所為係犯刑法第185 條之4 肇事逃逸罪。查被
    告前於(1)88年間因妨害兵役治罪條例案件，經本院以88年度
    屏簡字第421 號判決判處有期徒刑3 月確定；(2)又於91年間
    因違反著作權法案件，經本院以91年度訴字第425 號判決判
    處有期徒刑6 月確定；(3)再於同年間因違反毒品危害防制條
    例案件，經本院以91年度訴字第946 號判決施用第一級毒品
    罪處有期徒刑10月、持有第二級毒品罪處拘役50日，經撤回
    上訴確定；(4)復於92年間因妨害兵役治罪條例案件，經本院
    以92年度屏簡字第202 號判決判處有期徒刑4 月確定；上開
    (2)(4)案件，經本院以93年度聲字第67號裁定定應執行有期徒
    刑9 月確定，並接續執行(1)(3)案，於94年6 月1 日因縮短刑
    期假釋出監，嗣於94年9 月3 日縮刑期滿假釋未經撤銷，以
    執行完畢論等節，此有臺灣高等法院被告前案紀錄表在卷可
    按，其受有期徒刑執行完畢，於5 年以內故意再犯本件最重
    本刑為有期徒刑以上之罪，為累犯，應依刑法第47條第1 項
    之規定，加重其刑。爰審酌被告於肇事後並未報警或對被害
    人採取送醫、急救等必要救護行為，而肇事逃逸，對於被害
    人之生命及公共安全之危害非輕，自應受相當之刑事非難；
    惟衡酌被告係因其妻懷孕陣痛而急於返家，惡性非重，且被
    害人亦於偵查中表示原諒並撤回告訴（見偵卷第13頁），被
    告犯後尚能坦承犯行，態度尚佳等一切情狀，量處如主文所
    示之刑。
據上論斷，應依刑事訴訟法第299 條第1 項前段、第273 條之1
第1 項，刑法第185 條之4 、第47條第1 項，判決如主文。
本案經檢察官顏珮珊到庭執行職務。
中    華    民    國    97    年    6     月    3     日
                    交通法庭    法  官  陳海寧
以上正本證明與原本無異。
如不服本判決應於收受本判決送達後10日內向本院提出上訴書狀
，其未敘述上訴理由者，並得於提起上訴後10日內向本院補提理
由書狀（均須按他造當事人之人數附繕本）「切勿逕送上級法院
」
中    華    民    國    97    年    6     月    3     日
                                書記官  馮得弟
附錄本判決論罪之法條：
刑法第185條之4
駕駛動力交通工具肇事，致人死傷而逃逸者，處 6 月以上 5 年
以下有期徒刑。


司法院資訊處製作；財團法人民間司法改革基金會備份。
